# 请教陈版期末应交税金借方余额的列报

提问人：lozenge 时间：2013-04-18 19:28:20
公司应交税费-增值税和所得税期末余额是借方余额，报告附注中是按负数在应交税费中披露还是重分类至其他流动资产中披露，查了几家上市公司的年报，两种披露方式都有，请教各版主该如何处理？

回答人：chenyiwei
类似问题在本版面上已经讨论过多次，我的意见是应尽可能要求重分类到资产方列报。请查阅之前的讨论。

提问人：hcl1986 时间：2013-08-21 13:49:01
陈版，将应交税金明细科目借方余额列报时重分类至“其他流动资产“或”其他非流动资产“这个规定是哪个文件上有的呢，比较报表中要不要追溯调整呢？

回答人：chenyiwei
参照财会字[2012]13号对增值税留抵税额列报的规定。比较报表应当重述（按照《企业会计准则第 30 号——财务报表列报》第八条）。

提问人：zengfengxia 时间：2014-04-17 20:13:34
陈版，若企业上期没有将留底进项重分类为其他流动资产，本期准备更正，年末留底数作为其他流动资产，比较数据的变更如何处理？实在会计差错更正还是在报表附注里面提一下？ 有没有历年来上市公司公司的案例呢？

回答人：chenyiwei
根据财务报表列报准则（ 2006 ）第八条规定，应同步调整比较数据的列报方式，除非不切实可行。严格来说是政策变更，但我理解一般情况下在附注中简单提一下也可以了。